【裁判字號】    98,易,293
【裁判日期】    981030
【裁判案由】    詐欺
【裁判全文】
臺灣士林地方法院刑事判決
公  訴  人  臺灣士林地方法院檢察署檢察官
被      告  乙○○
上列被告因詐欺取財案件，經檢察官提起公訴（98年度偵緝字第
350號、第361號），本院判決如下：
    主  文
乙○○連續犯刑法第三百三十九條第一項之罪，處有期徒刑壹年
捌月；又犯刑法第三百三十九條第一項之罪，處有期徒刑陸月，
減為有期徒刑參月。應執行有期徒刑壹年玖月。
    事  實
一、乙○○係雷得國際有限公司實際負責人，並受外銷廠商委託
    負責成衣之製作，再交由外銷廠商出口，其利用與外銷廠商
    丙○○、丁○○有業務往來，明知公司財務不佳，已陷於無
    償債能力之嚴重狀態，竟基於意圖為自己不法所有之概括犯
    意，於附表1 編號1 至20所列時間，連續向外貿商丙○○、
    丁○○佯稱：因須先付越南工廠工人工資，才能出貨，或急
    著出貨，亟需購買紙箱、原料資金周轉，所借款項得由丙○○、丁○○向其下單之應付貨款扣抵，或虛稱在越南投資購
    買土地云云，又另行起意，於附表1 編號21所示時間，以前
    開藉口向丙○○借款，丙○○、丁○○因而陷於錯誤同意借
    款，其中丙○○先後借款共計新臺幣（下同）5,973,495 元
    ，丁○○先後借款共計165 萬元（2 人借款每1 百萬元收取
    月息1 萬8 千元）。迨至丙○○向其催討時，乙○○除託詞
    延後清償，進而於94年8 月26日遭列為拒絕往來戶，甚而於
    丙○○、丁○○欲以貨款扣抵借款時，乙○○即稱若未付款
    ，無從支付工資，工廠不願出示CO，致丙○○、丁○○擔憂
    乙○○不出具CO，無法出口貨物，其等國外客戶亦無從提貨
    ，將影響其等信用致有違約之虞，而如數支付貨款，乙○○
    進而對丙○○95年5 月19日以後下單之貨品，均未依約承作
    ，僅就借款部分開立部分本票、支票，卻未如期給付票款，
    亦僅於95年11月1 日歸還丁○○10萬元，其餘款項迄未清償
    ，丙○○、丁○○始知受騙。
二、案經丙○○、丁○○提出告訴由臺北市政府警察局大同分局
    報告臺灣士林地方法院檢察署檢察官偵查起訴。
    理  由
壹、程序方面：按被告以外之人於審判外之陳述，雖不符前4 條
    之規定，而經當事人於審判程序同意作為證據，法院審酌該
    言詞陳述或書面陳述作成時之情況，認為適當者，亦得為證
    據。當事人、代理人或辯護人於法院調查證據時，知有第15
    9 條第1 項不得為證據之情形，而未於言詞辯論終結前聲明
    異議者，視為有前項之同意，刑事訴訟法第159 條之5 定有
    明文。查告訴人即證人丙○○、丁○○於警偵訊之證述，均
    屬被告以外之人於審判外之陳述，然前開證人於警偵訊所為
    之證述，均業經檢察官、被告乙○○於本院98年7 月27日準
    備程序時不爭執其證據能力，並於本院審理期日進行調查證
    據時未聲明異議，衡之前開證人於警偵訊證述時均有全程錄
    音，所述亦屬其等親身經驗之事，復有相關票據、匯款資料
    、訂單資料可資為佐，且被告亦不否認積欠證人所訴之借款
    金額，是以，本院認前開證人於警偵訊證述之內容得為證據
    ，合先敘明。
貳、實體方面
一、被告固坦承積欠告訴人丙○○、丁○○如附表1 所示之借款
    金額，但否認有何詐欺犯意，辯稱：當時財務狀況確實有危
    機，故以投資或生意周轉名義，開立支票調借款項，後來告
    訴人知道財務狀況後改開本票，本票均未兌現，部分貨款有
    扣抵借款，期間亦有支付附表4 、6 所示之利息、款項云云
    。
二、經查：
  (一)被告向告訴人丙○○、丁○○借貸如附表1 所示之借款，迄
    今未予清償一節，業據告訴人丙○○、丁○○證述明確，並
    有其等提出之匯款回條、匯款申請書、本票、存款憑條（本
    院卷第106 至110 、96年度他字卷第3962號卷第5-17、20-2
    1 頁、）可資佐證，復經被告不爭執確有收受告訴人前開款
    項之交付，堪信為真實。
  (二)其次，被告坦承借款當時財務狀況不佳，無力償還，更於94
    年8 月26日遭列為拒絕往來戶等情，亦有票據信用資訊連結
    作業系統資料、臺灣票據交換所98年8 月24日台票總字第09
    80007562號函、第一商業銀行大直分行98年8 月28日一大直
    字第00008 號函及附件（本院卷第28-29 、47-51 頁）在卷
    可稽，又觀之被告及其所開立之雷得國際有限公司帳戶資料
    所示，借款當時被告及公司帳戶餘額均無相當之存款餘額以
    資支應，顯見被告於借款當時確屬無資力之狀態。
  (三)又質之告訴人丙○○於本院審理時證稱：94年開始與被告有
    業務往來時，就開始有借款，借款理由或稱因為我們下單，
    需購買原料、布料、支付工資，或稱先借款，之後用貨款抵
    帳，或於出貨階段改稱工資尚未支付，工廠不願意出CO，將
    導致我的客戶無法提貨，因而無法依約定以貨款扣抵借款，
    即全數支付貨款給被告，或稱投資越南土地，保證1 年雙倍
    回本，又拿了30萬元給被告，剛開始我是以支持被告之態度
    借款，被告要求不要提示其所開立之支票，直至94年11月16
    日提示支票退票，才知道被告於94年8 月26日遭列為拒絕往
    來戶，向被告催討均藉詞拖延，後改稱工資尚未支付，工廠
    不願意出CO等語，原本以為被告做我們的訂單就有利潤可以
    周轉，所以不了解其財務狀況，後來被告也未承作我原來的
    訂單，故轉單到SHENG CER 公司，故之後訂單均取消等語明
    確，核與告訴人丁○○於本院審理時證述：因為我跟被告做
    了第1 筆生意之後，原料及物料的錢都是我提供的，被告只
    是在越南幫我找代工，被告從越南打電話及發MAIL跟我說他
    要買些紙箱，缺錢叫我臨時調錢給他，被告說他媽媽幫他提
    錢付款時，必須有被告的簽名，但是他在越南沒有辦法親自
    簽名，急需要錢，大概1 個禮拜就會清償，且我認為下給被
    告的訂單金額大於所借金額，借款可以從貨款扣抵，應該沒
    有什麼問題，匯款會扣除第1 個月的利息，我只下一筆200
    多萬元的訂單給被告，原本要將借款扣抵貨款後，交付貨款
    餘額，但是被告不同意，因為原料是我客戶出的，如被告不
    同意出貨，我損失會更大，所以支付貨款，借款時不知道被
    告遭列為拒絕往來戶，事後才聽丙○○提起，被告以投資越
    南土地為由，邀我投資30萬元，約定投資後1 年結算，後來
    被告才說根本沒有買越南的土地等語，其等證言關於被告借
    款之理由均屬相同，被告亦不否認有以前開理由向其等借款
    ，顯見證人前開所述應屬事實而堪採信。
  (四)另據證人丙○○、丁○○均證稱：向被告下單部分，被告承
    作有出貨部分，因被告事後不同意以貨款扣抵借款，為避免
    信用受損，均已如期交付貨款予被告等語，並提出訂單、請
    款單、匯出國外之匯款申請書（本院卷第111-118 、130-13
    8 頁）在卷可參，被告亦坦承告訴人均未積欠任何貨款，顯
    見被告確實未依借款當時之約定，以貨款抵扣借款之約定清
    償告訴人借款。甚而，告訴人丙○○先前向被告下單部分，
    亦因被告無法承作而轉單至陞格公司（SHENG CER） 承作，
    並取消部分訂單等情，同據告訴人丙○○提出訂單（96年度
    他字第3962號卷第22 -38頁、本院卷130 頁），益徵被告於
    借款當時，向告訴人丙○○、丁○○佯稱借款係為購買原料
    或支付工資，同意嗣後以貨款扣抵，迨至出貨時，又託詞因
    未支付工資，工廠不願意出CO等情，致告訴人不願信用受損
    而如數給付貨款，甚而事後拒絕承作訂單，致告訴人亦無從
    以貨款扣抵借款，益見被告前開向告訴人借款之託詞，致告
    訴人誤信日後可以貨款抵扣借款而陷於錯誤交付款項，亦堪
    認定被告確有施用詐術無疑。
  (五)被告另抗辯：投資越南土地部分，其亦受到詐騙云云，然被
    告迄未提出其在越南投資買賣土地之相關資料供本院參酌，
    復參以被告亦未提出有將告訴人交付款項匯至越南之紀錄，
    雖被告抗辯係以新臺幣200 萬元兌換成美元後藏在行李箱內
    夾帶出關，但此與我國海關規定出關可攜外幣之數額顯然有
    違，再考之被告在越南迎娶當地女子為妻，並稱係以妻子（
    未婚妻）名義購買當地土地，衡之前開情狀，被告將款項匯
    至越南當地並無困難，卻捨此不為，亦有違一般交易常情，
    另佐以前情，被告對於在越南投資土地買賣之過程、法令，
    應有相當能力可資瞭解，卻稱其將投資款新臺幣200 萬元交
    付予仲介後，仲介跑掉了，但迄未提出任何民、刑事訴訟云
    云，亦悖於一般經驗法則及論理法則，而難信採，況被告於
    95年間仍有多次出入境臺灣之紀錄，此有入出境資料在卷可
    按（本院卷第41頁），是以，倘有被告前開所述，應可立即
    向告訴人回報遭詐欺之情，以釐清彼此責任並討論如何求償
    或訴訟，卻未如此為之，益證被告確係以詐欺之犯意向告訴
    人借款及邀約投資而取得附表1所示款項無誤。
  (六)至被告辯稱曾於95年5 月24日清償告訴人丁○○85,400元，
    並提出匯款申請書1 份在卷為佐（98年度偵緝字第361 號第
    45頁），然告訴人丁○○證稱：雖有收到前開匯款，但該筆
    匯款是清償被告於95年5 月22日之借款8 萬元，並提出存摺
    影本1 紙為憑（本院卷第119 頁），復為被告不否認匯款帳
    戶確為其帳戶，是以，被告此部分所辯並不可採。又被告辯
    稱：曾交付附表3 之支票清償借款云云，惟據告訴人丙○○
    亦證稱：被告所開立之附表3 支票是為清償94年11月2 日以
    前之借款，但或依被告請求未提示付款，或提示未兌現等語
    明確，並提出3 紙支票為佐（本院卷第125-128 頁），是以
    ，可證被告前開抗辯亦無足採。
  (七)雖被告曾清償告訴人丁○○10萬元借款，支付告訴人丙○○
    如附表4 、4-1 所示之利息款，並提出支票票根、匯款單、
    請款單（審易卷第22-25 頁、偵緝卷第361 號卷第45頁）為
    佐，亦據告訴人丁○○、丙○○證述無訛，然前開利息款乃
    被告借款時之承諾，卻未依約按期給付，僅支付附表4 、4-
    1 所示6 期利息，亦非依約定清償日償還告訴人丁○○借款
    ，因此，尚難以被告事後有小額支付利息或清償少許款項，
    即遽認被告非基於詐欺犯意向告訴人2 人借貸，無視於被告
    所開立大筆金額作為清償告訴人之本票、支票均未兌現之客
    觀情狀。從而，綜上各節相互以觀，被告乃基於意圖為自己
    不法所有之犯意，以詐術致告訴人陷於錯誤交付如附表1 所
    示款項之犯行，事證已臻明確，被告犯行已堪認定。
三、新舊法比較之說明
  (一)按行為後法律有變更者，適用行為時之法律。但行為後之法
    律有利於行為人者，適用最有利於行為人之法律。修正後刑
    法第2 條第1 項定有明文。查本件被告行為後，刑法部分條
    文修正施行，而修正施行後刑法第2 條第1 項亦修正規定，
    然此乃為與刑法第1 條罪刑法定主義相互契合，以貫徹法律
    禁止溯及既往原則，其乃規範行為後法律變更所生新舊法律
    比較適用之準據法，本身尚無比較新舊法之問題，故應一律
    適用修正施行後刑法第2 條之規定以決定適用之刑罰法律，
    先予辨明。又參以本次刑法總則編修正之比較新舊法，應就
    罪刑有關之之共犯、未遂犯、想像競合犯、牽連犯、連續犯
    、結合犯，以及累犯加重、自首減輕暨其他法定加減原因（
    如身分加減）與加減例等一切情形，綜其全部罪刑之結果而
    為比較（最高法院95年5 月23日刑事庭第8 次會議決議可資
    參照），首先敘明。
  (二)查被告行為後，刑法第56條連續犯之規定業已刪除，雖此非
    犯罪構成要件或刑度之變更，但因多次犯行是否可依連續犯
    論以一罪或數罪併罰，顯已影響行為人刑罰之法律效果，自
    屬法律有變更，而本案依照新法之規定，必須就被告多次詐
    欺取財犯行分論併罰，不若舊法得依連續犯之規定論以一罪
    ，是依刑法第2 條第1 項前段之規定，仍應適用被告行為時
    之舊法論以連續犯較為有利。
  (三)其次，被告行為時修正前刑法第51條第5 款規定：「宣告多
    數有期徒刑者，於各刑中之最長期以上，各刑合併之刑期以
    下，定其刑期。但不得逾二十年」，嗣同條文但書修正為「
    但不得逾三十年」，此部分修正固雖非犯罪構成要件或刑罰
    之變更，但因被告所犯數罪名，數罪併罰受多數有期徒刑之
    宣告，其定應執行刑期之上限為何，顯已影響行為人刑罰結
    果，自屬法律有變更，而有比較新舊法之必要，茲因適用修
    正施行前刑法第51條第5 款之規定定應執行刑之最高刑期限
    制為20年，對於被告顯然較為有利，故依刑法第2 條第1 項
    前段之規定適用較有利於被告之修正施行前刑法第51條第5
    款之規定。
  (四)刑法第33條第5 款有關罰金之最低數額部分，刑法分則編各
    罪所定罰金之貨幣單位原為銀元，修正前刑法第33條第5 款
    規定：「罰金：（銀元）一元以上」，而銀元與新臺幣間之
    折算，依現行法規所定貨幣單位折算新臺幣條例規定，以銀
    元1 元折算新臺幣3 元；修正後刑法第33條第5 款則規定：
    「罰金：新臺幣一千元以上，以百元計算之」；經比較修正
    前、後之規定，修正後所定罰金之最低數額，較修正前提高
    ，自以修正前刑法第33條第5 款規定有利於被告。
  (五)又刑法施行法第1 條之1 有關罰金之最高數額部分，修正刑
    法係自95年7 月1 日起施行，在此之前，刑法分則編有關罰
    金之貨幣單位係銀元（銀元與新臺幣之折算比例為1 比3）
    ，且依刑法分則編應處罰金者，應適用罰金罰鍰提高標準條
    例第1 條、第2 條規定，就72年6 月26日前修正之刑法條文
    ，罰金數額提高2 至10倍，其後修正者則不提高倍數；而修
    正刑法施行後，因刑法第33條第5 款所定罰金之貨幣單位，
    經修正為新臺幣後，刑法分則各罪所定罰金之貨幣單位亦應
    配合修正為新臺幣，為使刑法分則編各罪所定罰金之最高數
    額與刑法修正前趨於一致，乃增訂刑法施行法第1 條之1 之
    規定，從而，刑法分則編各罪所定罰金刑之最高數額，於上
    開規定修正後並無不同，對被告而言，並無不利。
  (六)綜合上述各條文修正前、後之比較，可知依修正前、後之規
    定，除就罰金之最高數額（即刑法施行法第1 條之1） 部分
    ，對被告並無不利，惟修正後之罰金最低數額，均較修正前
    提高，顯然不利於被告，揆諸前揭最高法院決議所揭示之罪
    刑綜合比較原則，依刑法第2 條第1 項前段之規定，應整體
    適用行為時即修正前之規定。
四、論罪科刑
  (一)核被告就附表1 編號1 至21之犯行均係犯刑法第339 條第1
    項之詐欺取財罪；又其所犯附表1 編號1 至20之犯行，時間
    緊接，犯罪構成要件相同，顯係基於概括之犯意反覆為之，
    應依修正施行前刑法第56條之連續犯規定，論以一罪論，並
    加重其刑。另其所犯附表1 編號21部分之犯行，係於刑法修
    正施行後而為之，犯罪時間與附表1 編號1 至20之犯行相距
    較遠，顯係基於各別犯意，故應予分論併罰。
  (二)爰審酌被告前無任何前科紀錄，此有臺灣高等法院被告前案
    紀錄表及臺灣士林地方法院檢察署刑案資料查註紀錄表各一
    件，素行尚可，兼衡被告與告訴人間有業務往來關係，告訴
    人為支持被告繼續接單供貨，而同意被告以貨款扣抵借款之
    方式，答應出借款項予被告，未料，被告取得款項後即藉詞
    拖欠，甚而以工廠不願意出具CO之藉口，強硬拒絕告訴人以
    貨款扣抵，復斟酌被告詐欺取財之金額甚鉅，於本院審理時
    自始否認有何詐欺犯意，審理期間雖與告訴人簽立和解筆錄
    ，但於約定98年10月15日給付第1 期款時，竟未給付分毫，
    此有本院98年度附民字第102 號、第127 號和解筆錄及審理
    筆錄在卷可按，顯見被告犯後毫無任何悔意，暨其犯罪動機
    、手段、等一切情狀，認公訴人具體求處有期徒刑1 年2 月
    以上罪刑尚非相當，本院考量上情認應分別量處如主文所示
    之刑，並依修正施行前刑法第51條第5 款之規定定應執行刑
    ，以資儆懲。
五、減刑部分
  (一)按本條例96年7 月16日施行前，經通緝而未於中華民國96年
    12月31日以前自動歸案接受偵查、審判或執行者，不得依本
    條例減刑，中華民國96年罪犯減刑條例第5 條定有明文。查
    被告係於96年11月30日經臺灣士林地方法院檢察署以96年甲○清偵平緝字第2403號發佈通緝，於98年3 月13日緝獲歸案
    ，此有臺灣高等法院被告全國通緝紀錄表1 份在卷可稽，可
    徵被告係於前開條例施行後，甫發佈通緝，故仍有中華民國
    96年罪犯減刑條例之適用。
  (二)又犯刑法第339 條之罪，經宣告死刑、無期徒刑或逾有期徒
    刑1 年6 月之刑者，不予減刑，同條例第3 條第1 項第15款
    定有明文。準此，被告就附表1 編號1 至20之犯行所受之宣
    告刑業已逾有期徒刑1 年6 月以上，故不予減刑。至所犯附
    表1 編號21之犯行部分，則合於同條例之減刑要件，應依同
    條例第2 條第1 項第3 款、第7 條、第11條之規定，減至宣
    告刑之二分之一，並定應執行刑。
據上論斷，應依刑事訴訟法第299 條第1 項前段，中華民國96年
罪犯減刑條例第2 條第1 項第3 款、第5 條、第7 條、第11條，
刑法第2 條第1 項、第339 條第1 項、（修正施行前）第56條、
（修正施行前）第51條第5 款，刑法施行法第1 條之1 第1 項、
第2 項前段，判決如主文。
本案經檢察官簡志龍到庭執行職務。
中    華    民    國    98    年    10    月    30    日
                  刑事第六庭審判長法  官  杜惠錦
                                  法  官  陳美彤
                                  法  官  黃欣怡
以上正本證明與原本無異。
如不服本判決，應於收受送達後10日內向本院提出上訴書狀，其
未敘述上訴之理由者並得於提起上訴後20日內向本院補提理由書
（均須按他造當事人之人數附繕本）。
                                  書記官  陳慧玲
中    華    民    國    98    年    10    月    30    日
附錄本案論罪科刑法條全文：
中華民國刑法第339條
意圖為自己或第三人不法之所有，以詐術使人將本人或第三人之
物交付者，處5 年以下有期徒刑、拘役或科或併科1 千元以下罰
金。
以前項方法得財產上不法之利益或使第三人得之者，亦同。
前二項之未遂犯罰之。
附表1 ：告訴人交付款項予被告之明細
┌─┬──────┬─────────┬──────────┐
│編│匯 款 時 間 │匯款金額（新臺幣）│匯款人              │
│號│            │                  │                    │
├─┼──────┼─────────┼──────────┤
│1 │94年1月25日 │427,800元         │丙○○（被告累積編號│
│  │            │                  │1 至5 之借款，包含告│
│  │            │                  │訴人其餘未提告之借款│
│  │            │                  │，開立發票日94年11月│
│  │            │                  │2 日、到期日空白、金│
│  │            │                  │額300 萬元之本票1 張│
│  │            │                  │）                  │
├─┼──────┼─────────┼──────────┤
│2 │94年2月18日 │410,000元         │同上                │
├─┼──────┼─────────┼──────────┤
│3 │94年2月21日 │81,000元          │同上                │
├─┼──────┼─────────┼──────────┤
│4 │94年7月26日 │446,000元         │同上                │
├─┼──────┼─────────┼──────────┤
│5 │94年8月15日 │406,875元         │同上                │
├─┼──────┼─────────┼──────────┤
│6 │94年11月7日 │284,310元         │同上                │
├─┼──────┼─────────┼──────────┤
│7 │94年11月7日 │300,000元         │同上                │
├─┼──────┼─────────┼──────────┤
│8 │94年12月7日 │378,960元         │同上                │
├─┼──────┼─────────┼──────────┤
│9 │94年12月29日│801,690元         │同上                │
├─┼──────┼─────────┼──────────┤
│10│95年1月6日  │762,860元         │同上                │
├─┼──────┼─────────┼──────────┤
│11│95年3月8日  │419,000元         │同上                │
├─┼──────┼─────────┼──────────┤
│12│95年3月29日 │54,000元          │同上                │
├─┼──────┼─────────┼──────────┤
│13│95年3月23日 │283,800元         │丁○○（95年3 月23日│
│  │            │                  │借款30萬元，預扣利息│
│  │            │                  │，被告開立發票日95年│
│  │            │                  │3 月23日、到期日95年│
│  │            │                  │6 月23日、金額30萬元│
│  │            │                  │之本票1張）         │
├─┼──────┼─────────┼──────────┤
│14│95年3月31日 │300,000元         │丁○○（95年3 月29日│
│  │            │                  │借款，被告開立發票日│
│  │            │                  │95 年3月29日，到期日│
│  │            │                  │96 年4月1 日，金額30│
│  │            │                  │萬元之本票1 張），越│
│  │            │                  │南土地投資款        │
├─┼──────┼─────────┼──────────┤
│15│95年3月31日 │300,000元         │丙○○（越南土地投資│
│  │            │                  │款）                │
├─┼──────┼─────────┼──────────┤
│16│95年4月10日 │556,800元         │丁○○（借款60萬元，│
│  │            │                  │被告開立發票日95年4 │
│  │            │                  │月10日、95年8 月10日│
│  │            │                  │、金額60萬元本票1張 │
│  │            │                  │）                  │
├─┼──────┼─────────┼──────────┤
│17│95年4月25日 │500,000元         │丁○○（被告開立發票│
│  │            │                  │日95年4 月25日、到期│
│  │            │                  │日95年6 月25日、金額│
│  │            │                  │50萬元之本票1張）   │
├─┼──────┼─────────┼──────────┤
│18│95年5月8日  │54,000元          │丙○○              │
├─┼──────┼─────────┼──────────┤
│19│95年5月23日 │289,200           │同上                │
├─┼──────┼─────────┼──────────┤
│20│95年5月29日 │138,800元         │同上                │
├─┼──────┼─────────┼──────────┤
│21│95年7月21日 │419,000元         │同上                │
├─┴──────┼─────────┼──────────┤
│合          計  │7,623,495元       │                    │
└────────┴─────────┴──────────┘
附表2 ：被告與告訴人丙○○就附表一所示94年11月7 日至95年
         7月21日之借款，曾開立之本票明細
┌─┬──────┬───────┬──────┬───────────────┐
│  │發票日      │到期日        │票據金額    │備                    註      │
├─┼──────┼───────┼──────┼───────────────┤
│1 │95年3月8日  │95年6月8日    │500,000元   │票號：TH0000000 號，未兌現    │
│  │            │              │            │                              │
├─┼──────┼───────┼──────┼───────────────┤
│2 │95年3月29日 │96年4月1日    │300,000元   │票號：TH0000000（越南土地投資 │
│  │            │              │            │款），未兌現                  │
├─┼──────┼───────┼──────┼───────────────┤
│3 │95年5月23日 │95年7月23日   │500,000元   │票號：TH0000000號，未兌現     │
├─┼──────┼───────┼──────┼───────────────┤
│4 │95年7月21日 │95年9月21日   │500,000元   │票號：TH0000000號，未兌現     │
├─┼──────┼───────┼──────┼───────────────┤
│5 │95年8月12日 │95年8月27日   │1,000,000元 │票號：TH0000000號，未兌現     │
└─┴──────┴───────┴──────┴───────────────┘
附表3 ：被告開立予告訴人丙○○之支票明細
┌─┬──────┬──────┬─────┬───────┬─────┐
│  │發票日      │票據金額    │付款銀行  │ 票號         │備註      │
├─┼──────┼──────┼─────┼───────┼─────┤
│1 │無          │100萬元     │第一銀行大│TA0000000號   │依被告請求│
│  │            │            │直簡易分行│              │未提示    │
├─┼──────┼──────┼─────┼───────┼─────┤
│2 │94年3月26日 │250萬元     │同上      │TA0000000號   │退票      │
├─┼──────┼──────┼─────┼───────┼─────┤
│3 │94年1月26日 │150萬元     │同上      │TA0000000號   │退票      │
└─┴──────┴──────┴─────┴───────┴─────┘
附表4：被告匯款予丙○○部分
┌─┬──────┬───────┬──────┬─────┐
│  │匯款日期    │金       額   │匯款人      │備註      │
├─┼──────┼───────┼──────┼─────┤
│1 │95年3月29日 │54,000元      │同上        │支付利息  │
├─┼──────┼───────┼──────┼─────┤
│2 │95年5月5日  │450,000元     │雷得國際有限│不詳      │
│  │            │              │公司        │          │
├─┼──────┼───────┼──────┼─────┤
│3 │95年5月8日  │54,000元      │同上        │支付利息  │
└─┴──────┴───────┴──────┴─────┘
附表4-1：被告開立支票給付利息予丙○○部分
┌─┬──────┬───────┬──────┬─────┐
│  │  開票日    │金       額   │付款銀行    │備註      │
├─┼──────┼───────┼──────┼─────┤
│1 │94年3月26日 │45,000元      │第一銀行    │支付利息  │
├─┼──────┼───────┼──────┼─────┤
│2 │94年4月26日 │45,000元      │同上        │同上      │
├─┼──────┼───────┼──────┼─────┤
│3 │94年5月26日 │45,000元      │同上        │同上      │
├─┼──────┼───────┼──────┼─────┤
│4 │94年6月26日 │45,000元      │同上        │同上      │
└─┴──────┴───────┴──────┴─────┘
附表5：被告另開立予丁○○支付利息之本票明細
┌─┬──────┬───────┬──────┬─────┐
│  │發票日      │到期日        │票據金額    │備註      │
├─┼──────┼───────┼──────┼─────┤
│1 │95年7月21日 │95年8月21日   │50,000元    │未兌現    │
└─┴──────┴───────┴──────┴─────┘
附表6：被告付款予丁○○部分
┌─┬──────┬───────┬──────┬─────┐
│  │日      期  │金       額   │給付人      │備註      │
├─┼──────┼───────┼──────┼─────┤
│1 │95年5月24日 │85,400元      │乙○○      │匯款（非本│
│  │            │              │            │案借款）  │
├─┼──────┼───────┼──────┼─────┤
│3 │95年11月1日 │100,000元     │同上        │請款單、現│
│  │            │              │            │金        │
└─┴──────┴───────┴──────┴─────┘


司法院資訊處製作；財團法人民間司法改革基金會備份。
